【裁判字號】    99,監,368
【裁判日期】    991006
【裁判案由】    許可監護人行為
【裁判全文】
臺灣臺中地方法院民事裁定               99年度監字第368號
聲  請  人  乙○○○
相  對  人  甲○○
法定代理人  乙○○○
上列當事人間聲請許可監護人行為事件，本院裁定如下：
  主  文
准許聲請人出賣相對人所有如附表所示之不動產予江信雄。
聲請程序費用由相對人負擔。
  理  由
一、(一)按民法總則中華民國九十七年五月二日修正之條文施行前
    ，已為禁治產宣告者，視為已為監護宣告，民法總則施行法
    第四條之二第二項前段定有明文。(二)按監護人對於受監護人
    之財產，非為受監護人之利益，不得使用、代為或同意處分
    。監護人為下列行為，非經法院許可，不生效力：一、代理
    受監護人購置或處分不動產。二、代理受監護人，就供其居
    住之建築物或其基地出租、供他人使用或終止租賃。監護人
    不得以受監護人之財產為投資。但購買公債、國庫券、中央
    銀行儲蓄券、金融債券、可轉讓定期存單、金融機構承兌匯
    票或保證商業本票，不在此限，民法第一千一百零一條定有
    明文。該條規定依民法第一千一百十三條規定，於成年人之
    監護準用之。
二、聲請意旨略以：相對人因車禍導致肢體癱瘓失能，前經鈞院
    以九十八年度禁字第三八四號民事裁定宣告為禁治產人（即
    受監護宣告之人）確定，聲請人為伊之母，依法為伊之監護
    人。今聲請人因支付相對人之養護、醫藥等費用，必須處分
    相對人所有如附表所示之五筆土地。爰依法聲請准許聲請人
    出賣相對人所有前揭不動產予關係人江信雄等語。
三、經查：(一)聲請人主張：相對人為聲請人之子，伊經本院九十
    八年度禁字第三八四號民事裁定宣告為禁治產人（即受監護
    宣告人）確定，並由聲請人任監護人等情，業據其提出戶籍
    謄本為證，並有本院上開民事裁定核閱屬實，自堪信為真實
    。(二)聲請人復主張：因支付相對人照顧養護、醫療等生活費
    用，必須出賣相對人所有如附表所示之不動產予關係人江信
    雄，及土地之買賣價金係以公告土地現值金額再加五成計算
    等情，業據其提出權利人總歸戶清冊、看護及醫療費付款收
    據、診斷證明書、買賣契約書、土地登記第二類謄本為證，
    自堪信為真實。(三)本院審核聲請人為相對人之母，並為相對
    人之監護人，有關相對人之醫療、照顧等生活費用皆由聲請
    人處理。因相對人目前仍需就醫治療，故將上開五筆不動產
    處分，用以支付相對人每月之醫療、安養等生活費用，應屬
    為受監護人之利益。綜上所述，本件聲請核與法尚無不合，
    為有理由，應予准許。
四、依非訟事件法二十一條第二項，民事訴訟法第九十五條、第
    七十八條，裁定如主文。
中    華    民    國    99    年    10    月    6     日
                   家事法庭法  官  唐敏寶
正本係照原本作成。
如對本裁定抗告，須於裁定送達後10日之不變期間內，向本院提
出抗告狀。
中    華    民    國    99    年    10    月    6     日
                           書記官  丁文宏
附表：
一、金門縣烈嶼鄉○○段○○四二之○○○○地號土地（面積：
    六百二十六平方公尺、權利範圍：全部）。
二、金門縣烈嶼鄉○○段○○八六之○○○○地號土地（面積：
    二百二十平方公尺、權利範圍：全部）。
三、金門縣烈嶼鄉○○○○段○五五○之○○○○地號土地（面
    積：六百三十五點三八平方公尺、權利範圍：全部）。
四、金門縣烈嶼鄉○○○○段○五五○之○○○一地號土地（面
    積：五百二十點五六平方公尺、權利範圍：全部）。
五、金門縣烈嶼鄉○○○○段○五五○之○○○二地號土地（面
    積：一百十七點六八平方公尺、權利範圍：全部）。

司法院資訊處製作；財團法人民間司法改革基金會備份。
